臺灣高等法院臺中分院刑事裁定　　　　　96年度交抗字第55號
抗　告　人
即受處分人　甲○○
上列抗告人因違反道路交通管理處罰條例案件，不服台灣苗栗地
方法院，中華民國95年12月1日所為裁定（95年度交聲字第194號
），提起抗告，本院裁定如下：
    主  文
抗告駁回。
    理  由
一、本件僅就抗告人對於原審法院95年度交聲字第 194號裁定抗
    告部分為裁定。至於抗告人就原審法院95年度交聲字第 195
    、196 號裁定不服部分，由本院另以96年度交抗字第54號及
    96年度交抗字第56號裁定，先此敘明。
二、抗告意旨略以：本件交通事件裁定，其提供錄音光碟並非全
    部發生事實始末，員警聲稱抗告人違規部分為前段，均未有
    錄音呈現，裁定書所述內容為後段，均為員警自言自說之錄
    音，事發經過全程未顯現出來，不能以少部分片段作為裁定
    基礎，完全失真，有欠公允，雙方彼此少部分錄音，並不能
    表示有違規，因而提起抗告云云。
三、按汽車駕駛人於行駛道路時，使用手持式行動電話進行撥接
    或通話者，處新臺幣 3千元罰鍰，道路交通管理處罰條例第
    31條之1定有明文可稽。經查抗告人甲○○駕駛車號2F-5621
    號自用一般小貨車，行經新竹市科學園區○○路（中國國際
    商業銀行前），於95 年3月31日10時34分使用手持式行動電
    話（俗稱手機）撥接，為內政部警政署保安警察隊第二總隊
    第三大隊第一中隊員警林昭生當場發見予以舉發之事實，有
    內政部警政署保安警察隊第二總隊舉發違反道路交通管理事
    件通知書在卷足稽，並據證人即本件道路交通違規事件執行
    取締之員警林昭生於原審95年10月24日訊問時結證陳稱：「
    （問：請大概陳述？）巡邏經過新安路與科技路口，當時異
    議人剛好停在新安路的紅綠燈，旁邊是中國商銀，他停在第
    一台，停在機車停等區，經過異議人的時候，我有看到異議
    人手拿行動電話在撥接，我就請異議人到旁邊接受稽查，但
    是異議人不理我，等到綠燈時，就左轉離開，我就尾隨異議
    人，示意異議人下車，然後後面的情形，就是我錄音的部份
    ，我有請異議人提出行照及駕照，前面一段異議人態度還可
    以，所以我沒有錄到，我有請異議人提出駕照，但是異議人
    沒有，還說我有何證據可以證明有打行動電話，我還有拿異
    議人的行動電話來看那段時間有打。」等語甚明在卷（見原
    審第 33-34頁）。參以本件執勤員警林昭生於發現抗告人違
    規時，當場查閱抗告人持用之手機內存檔通聯聯資料，其通
    話紀錄為10時34分，通話秒數為15秒，並載明於上開舉發單
    上，有上開舉發單在卷可稽。且因抗告人案發當時不服取締
    與執勤員警爭執之過程，亦經執勤員警錄音蒐證，有錄音光
    碟及譯文存卷可稽。揆之卷附錄音譯文內容，亦堪認執勤員
    警林昭生當時確有查閱抗告人持用之行動電話之存檔通聯資
    料無訛。綜上事證情況，本件抗告人確有上開道路交通違規
    情事，要屬無訛，抗告人否認違規，無從採取。
四、綜上所述，本件依卷內事證資料既足以認定抗告人於上開時
    、地駕駛汽車行駛道路時，使用手持式行動電話進行撥接之
    違規事實，原處分機關據以裁處抗告人罰鍰新臺幣 3千元罰
    鍰，並限期繳納，於法並無不合。原審法院裁定駁回抗告人
    之異議，認事用法，均核無違誤，抗告人不服原裁定提起抗
    告，請求撤銷處分，於法無從准許，其抗告核無理由，應予
    駁回。
據上論斷，應依道路交通案件處理辦法第26條，刑事訴訟法第41
2條，裁定如主文。
中　　華　　民　　國　　96　　年　　1 　　月　　31　　日
            刑事第三庭  審判長法　官　王　增  瑜
                              法　官　廖  柏  基
                              法　官　蔡  紹  良
上列正本證明與原本無異。
不得再抗告。
                              書記官　巫  丞  晏
中　　華　　民　　國　　96　　年　　1 　　月　　31　　日
